---
title: "Practice-Market"
author: "Doris"
date: "`r Sys.Date()`"
output: html_document
---

```{r setup, include=FALSE}
knitr::opts_chunk$set(echo = TRUE)
```
# Utilisation d'une source de données csv 

## Loading the dataset
```{r}
install.packages("readr")
library(readr)
dataVentes <- readr::read_csv("https://raw.githubusercontent.com/kevindegila/data-analyst/main/datasets/SalesAnalysis/Output/all_data.csv")
```

## les n premières lignes de data
```{r}
## les n dernières ligne de dataMovie
head(dataVentes)
```

## les n dernières ligne de data
```{r}
## les n dernières ligne de dataMovie
tail(dataVentes, n=10)
```

## le nom des variables (colonnes) de dataMovie
```{r}
colnames(dataVentes)
```

## le type des variables (colonnes) de dataMovie
```{r}
## le type des variables (colonnes) de dataMovie
str(dataVentes)
```

## Extraire des données avec une taille donnée
```{r}
install.packages("dplyr")
library("dplyr")
sample_n(dataVentes, 10)
```

## Description complète du dataframe
```{r}
library("dplyr")
summary(dataVentes)
```

## Les produits les plus vendus triés par ordre décroissant
```{r}
library("dplyr")
count(dataVentes, Product, sort=TRUE)
```

## la boutique ayant le plus vendu par ordre décroissant
```{r}
library("dplyr")
count(dataVentes, `Purchase Address`, sort=TRUE)
```

## Les points de ventes uniques
```{r}
library("dplyr")
unique(dataVentes$`Purchase Address`)
```

## Ventes par produit et par adresse d'achat
```{r}
table(dataVentes$Product)
table(dataVentes$`Purchase Address`)
```

## la boutique qui a le plus vendu
```{r}
library("dplyr")
##distinct(dataVentes$`Purchase Address`)
```

## Nettoyage de la donnée

### Afficher toutes les lignes NA
```{r}
is_all_null <- apply(is.na(dataVentes), 1, all)
dataVentes[is_all_null,]
```

### Récupérer les index des lignes NA
```{r}
a_delete <- which(apply(is.na(dataVentes), 1, all))
a_delete
```

### Supprimer les valeurs manquantes
```{r}
newDataVentes <- dataVentes[!apply(is.na(dataVentes), 1, all),]
newDataVentes
```

### Vérifier si les suppressions ont marché
```{r}
is.na(newDataVentes)
```


## Trouver la ville qui vend le plus
```{r}
library("dplyr")
ville <- function(adress) {
  strsplit(adress, ',')[[1]][2] %>% trimws()
}

# Remove rows with invalid purchase addresses
newDataVentes <- newDataVentes[newDataVentes$`Purchase Address` != "Purchase Address",]

# Add a new column "Ville" to the data frame
newDataVentes$Ville <- sapply(newDataVentes$`Purchase Address`, ville)

# Get the unique cities in the "Ville" column
unique_cities <- unique(newDataVentes$Ville)

# Print the top selling city
freq_cities <- table(newDataVentes$Ville)
max_freq <- max(freq_cities)
top_city <- which(freq_cities == max_freq, arr.ind = TRUE)
print(top_city)

# Print the city sales count
newDataVentes$Ville %>% table() %>% sort(decreasing = TRUE)

```

## Les Produits vendus ensembles

### Vérifier s'il y a toujours des lignes NA
```{r}
is_all_null <- apply(is.na(newDataVentes), 1, all)
newDataVentes[is_all_null,]
```

### Convertir la colonne "Product" en facteur pour faciliter la manipulation
```{r}
library("dplyr")
library("stringr")
newDataVentes$Product <- as.factor(newDataVentes$Product)

newDataVentes <- newDataVentes %>%
  group_by(`Order ID`) %>%
  mutate(Produits_Together = paste(unique(Product), collapse = ", "))

newDataVentes_paires <- newDataVentes %>%
  group_by(Produits_Together) %>%
  summarize(count = n()) %>%
  filter(str_count(Produits_Together, ",") == 1) %>%
  top_n(10)
newDataVentes_paires
```

## Trvailler sur les dates 
```{r}
install.packages("lubridate")
library(lubridate)
```
#### Convertir la colonne en datetime
```{r}
newDataVentes$`Order Date` <- as.POSIXct(newDataVentes$`Order Date`, format="%m/%d/%Y %H:%M")
```
#### Créer la colonne Month
```{r}
newDataVentes$Month <- month(newDataVentes$`Order Date`)
```
#### Créer la colonne Year
```{r}
newDataVentes$Year <- year(newDataVentes$`Order Date`)
```
#### Créer la colonne Month
```{r}
newDataVentes$Hour <- hour(newDataVentes$`Order Date`)
```

## Calculer le prix d'achat de chaque Produit
```{r}
newDataVentes$`Quantity Ordered` <- as.numeric(newDataVentes$`Quantity Ordered`)
newDataVentes$`Price Each` <- as.numeric(newDataVentes$`Price Each`)

newDataVentes$`Purchase Price` <- newDataVentes$`Quantity Ordered` * newDataVentes$`Price Each`
```



# Visualisation des données
```{r}
install.packages("maps")
install.packages("leaflet")
install.packages("ggplot2")
install.packages("tmaptools")
install.packages("htmlwidgets")
install.packages("ggsci")
```

## Afficher une carte avec les villes où est présente le supermarché
```{r}
library(dplyr)
library(leaflet)

# extraire les noms des villes uniques dans la colonne "Ville"
villes <- unique(newDataVentes$Ville)

# géocoder les villes pour obtenir leurs coordonnées de latitude et longitude
coord_list <- lapply(villes, function(x) {
  tryCatch(geocode(x, output = "latlon"), error = function(e) NULL)
})

# créer la carte
ma_carte <- leaflet() %>%
  setView(lng = -95.7129, lat = 37.0902, zoom = 4)

# ajouter tous les marqueurs à la carte
for (i in 1:length(villes)) {
  if (!is.null(coord_list[[i]])) {
    ma_carte <- ma_carte %>% addMarkers(lng = coord_list[[i]]$lon, lat = coord_list[[i]]$lat, popup = villes[i])
  }
}

# afficher la carte
ma_carte

```

## Visualisation du chiffre d'affaire par Mois en fonction des Années
```{r}
if (!require("colorspace")) {
  install.packages("colorspace")
}
if (!require("farver")) {
  install.packages("farver")
}
library(dplyr)
library(ggplot2)
library(ggsci)

# grouper les données par année et calculer la somme du chiffre d'affaires
Sales_Revenues <- newDataVentes %>%
  group_by(Month, Year) %>%
  summarize(CA = sum(`Purchase Price`), .groups = 'drop')

# Tracer le graphique
ggplot(data = Sales_Revenues, aes(x = paste(Year, Month, sep="-"), y = CA, group = Year)) +
  geom_line(color = "pink", size = 1.5) +
  xlab("Mois et année") +
  ylab("Chiffre d'affaires") +
  ggtitle("Chiffre d'affaires par mois et par année") +
  theme_minimal() +
  scale_color_brewer(direction = -1) + 
  geom_point(size = 1.5)
```

## Visualisation des Produits vendus ensemble
```{r}
library(ggplot2)

# Créer le graphique à barres empilées
ggplot(newDataVentes, aes(x = "", fill = `Produits_Together`)) +
  geom_bar(width = 1, color = "white") +
  theme_void() +
  theme(legend.position = "bottom") +
  scale_fill_viridis_d() +
  ggtitle("Produits vendus ensemble") +
  coord_polar(theta = "y") +
  labs(fill = "Combinaison de produits")

```
